臺灣新竹地方法院刑事宣示判決筆錄　　100年度審訴字第306號
公　訴　人　臺灣新竹地方法院檢察署檢察官
被　　　告　李宦樟
指定辯護人　本院公設辯護人　周凱珍
上列被告因違反毒品危害防制條例案件，經檢察官提起公訴（99
年度毒偵字第1792、100年度毒偵字第305號）後，檢察官聲請改
依協商程序而為判決，本院於中華民國100年9月30日下午4時在
本院刑事第十一法庭宣示判決，出席職員如下：
　　　　　　　　　　　　　　　　　法　官　王銘勇
　　　　　　　　　　　　　　　　　書記官　楊嘉惠
　　　　　　　　　　　　　　　　　通　譯　邱立杰
法官起立朗讀判決主文、犯罪事實要旨、處罰條文、附記事項及
告以上訴限制、期間並提出上訴狀之法院，且諭知記載其內容：
一、主  文
    李宦樟施用第一級毒品，累犯，處有期徒刑拾月。扣案之第
    一級毒品海洛因壹包（淨重零點零肆壹零公克，餘重零點零
    玖零公克）沒收銷燬之。又施用第二級毒品，累犯，處有
    期徒刑肆月。扣案之第二級毒品甲基安非他命貳包（其中壹
    包毛重零點肆貳公克，另壹包毛重零點貳陸公克）沒收銷燬
    之。又施用第一級毒品，累犯，處有期徒刑拾月。又施用第
    二級毒品，累犯，處有期徒刑伍月。應執行有期徒刑壹年拾
    壹月。扣案之第一級毒品海洛因壹包（淨重零點零肆壹零公
    克，餘重零點零玖零公克）、第二級毒品甲基安非他命貳
    包（其中壹包毛重零點肆貳公克，另壹包毛重零點貳陸公克
    ）均沒收銷燬之。
二、犯罪事實要旨：
（一）李宦樟前於民國87年間，因施用毒品案件，經本院於87年
      6 月16日以87年度毒聲字第63號裁定送觀察、勒戒後，認
      無繼續施用毒品之傾向，於87年8 月18日執行完畢而出所
      ，由臺灣新竹地方法院檢察署檢察官於87年8 月18日以87
      年度偵字第3260號不起訴處分確定，又於88年間，因施用
      毒品案件，經本院於88年1 月4 日以88年度毒聲字第3 號
      裁定送觀察、勒戒後，認有繼續施用毒品之傾向，再經本
      院於88年5 月5 日以88年度毒聲字第866 號裁定強制戒治
      1 年，嗣經本院於88年9 月20日以88年度毒聲字第1901號
      裁定停止戒治，所餘戒治期間付保護管束，而於88年10月
      12日出所，迄至89年4 月30日保護管束期滿未經撤銷而視
      為執行完畢，刑責部分則經本院於88年5 月20日以88年度
      竹東簡字第110 號判處有期徒刑4 月確定，於89年10月16
      日徒刑期滿執行完畢；又於89年間，因連續施用第一級毒
      品及連續施用第二級毒品案件，經本院於89年11月30日以
      89年度毒聲字第2804號裁定強制戒治1 年，嗣經本院於90
      年10月24日以90年度毒聲字第1595號裁定停止戒治，所餘
      戒治期間付保護管束，而於90年11月6 日出所，迄於91年
      3 月24日保護管束期滿未經撤銷而視為執行完畢，刑責部
      分則經本院於90年4 月30日以89年度訴字第636 號判決分
      別判處有期徒刑7 月、5 月確定，與本院89年12月1 日以
      89年度易字第1033號加重竊盜案件，經本院91年11月21日
      以91年度聲字第929 號裁定合併定應執行有期徒刑1 年3
      月確定，與本院91年1 月28日以90年度訴字第671 號贓物
      罪案件判決接續執行，並於92年3 月7 日縮短刑期假釋出
      監，迄至92年7 月31日假釋期滿未經撤銷視為執行完畢；
      又於92年間，因施用毒品案件，經本院於92年8 月26日以
      92年度毒聲字第650 號裁定強制戒治1 年，嗣於93年1 月
      9 日因毒品危害防制條例新修正而釋放出所。
（二）李宦樟前於 (1)於92年間因違反毒品危害防制條例案件，
      經本院於93年12月31日以92年度易字521號判處有期徒刑8
      月確定；又 (2)於93年8 月間因違反槍砲彈藥刀械管制條
      例及竊盜案件，經本院於94年10月11日以93年度訴字 514
      號分別判處有期徒刑5 月，併科罰金30,000元，及有期徒
      刑8月，應執行有期徒刑1年，併科罰金30,000元，於94年
      10 月21日確定；又 (3)於93年9月間因違反毒品危害防制
      條例案件，經本院於93年12月10日以93年度訴字470 號判
      處有期徒刑9 月，於94年1月3日確定；又 (4)於93年12月
      間因竊盜案件，經本院於94年8月31日以94年度易字246號
      判處有期徒刑8 月，於94年9月19日確定；又 (5)於94年8
      月間因竊盜案件，經本院於94年12月23日以94年度易字
      695 號判處有期徒刑6月，於95年1月13日確定；又 (6)於
      94年8 月間因違反毒品危害防制條例案件，經本院於94年
      12月29日以94年度訴字815號判處有期徒刑1 年6月，於95
      年1 月23日確定。嗣上開 (1)、(2)、(3)、(4)、(5)及
      (6)等案件，經本院於96年7月27日以96年度聲減字第562
      號裁定就(1)、(2)、(3)及 (4)案件各減為有期徒刑4月、
      2月又15 日、併科罰金15000元、4月、4月又15日及4月，
      應執行有期徒刑1年5月又15日 (甲)確定；就 (5)及 (6)
      案件各減為有期徒刑3月及9月，應執行有期徒刑11月 (乙
      )確定。又 (甲)( 乙)部分經接續執行，於97年5月28日縮
      刑期滿執行完畢。
（三）詎李宦樟猶不知悔改，仍未戒斷毒癮，復於前開強制戒治
      執行完畢釋放後5年內及前案違反毒品危害防制條例案件
      後，又另行起意，分別為下列犯行：
  １、其基於施用第一級毒品海洛因之犯意，於99年10月19日晚
      上10時許，在其位於新竹縣橫山鄉○○村○○路○ 段282
      巷2 號之住所內，以將第一級毒品海洛因摻入香菸內點燃
      香菸後吸食之方式，施用第一級毒品海洛因1 次；其又另
      行起意，並基於施用第二級毒品甲基安非他命之犯意，於
      上揭時地，以將第二級毒品甲基安非他命置放玻璃球內燒
      烤，讓其起煙霧，再以吸食器吸食煙霧之方式，施用第二
      級毒品甲基安非他命1 次。嗣於99年10月20日凌晨1 時20
      分許，在新竹縣竹北市○○路與東海二街路口為警查獲，
      並扣得其所有第一級毒品海洛因1 包（毛重0.22公克）及
      甲基安非他命2 包（其中1 包毛重0.42公克、另1 包毛重
      0.26公克）等物。經警將其同意後親採封緘之尿液送驗結
      果呈可待因陽性反應、嗎啡陽性反應、安非他命陽性反應
      及甲基安非他命陽性反應，因而為警循線查悉上情。
  ２、其復另行起意，並基於施用第一級毒品海洛因之犯意，於
      99年11月14日晚上10時許，在其位於新竹縣橫山鄉○○村
      ○○路○ 段282 巷2 號之住處內，第一級毒品海洛因摻入
      香菸內點燃香菸後吸食之方式，施用第一級毒品海洛因1
      次；其又另行起意，並基於施用第二級毒品甲基安非他命
      之犯意，於上揭時地，以將第二級毒品甲基安非他命置放
      玻璃球內燒烤，讓其起煙霧，再以吸食器吸食煙霧之方式
      ，施用第二級毒品甲基安非他命1 次。嗣其因另案遭通緝
      ，於99年11月16日晚上9 時10分許，在上揭住處為警緝獲
      。經警徵得其同意後採集尿液後將其親採封緘之尿液送驗
      ，結果呈可待因陽性反應、嗎啡陽性反應、安非他命陽性
      反應及甲基安非他命陽性反應，因而為警循線查悉上情。
三、扣案之白色粉末1 袋等物，經送交通部民用航空局航空醫務
    中心鑑定結果，實稱毛重0.2660公克（含1 袋1 標籤），淨
    重0.0410 公克，取樣0.0020 公克，餘重0.0390公克，檢出
    Heroin、6-Monoacetylmorphine 及Acetylcodeine成分等情
    ，有該中心99年12月20日航藥鑑字第0997713 號毒品鑑定書
    1 份在卷可參，足見係為毒品危害防制條例第2 條第2 項第
    1 款所規定之第一級毒品海洛因；又扣案之第二級毒品安非
    他命2 包（毛重0.42公克及0.26公克），均為毒品危害防制
    條例第2 條第2 項第2 款所規定之第二級毒品；足認均屬違
    禁物，不問屬於被告與否，爰均依毒品危害防制條例第18條
    第1 項前段之規定，宣告沒收銷燬之。
四、處罰條文：
    毒品危害防制條例第10條第1 項、第2 項、第18條第1 項前
    段，刑法第11條前段、第47條第1項、第51條第5款。
五、協商判決除有刑事訴訟法第四百五十五條之四第一項第一款
    於本訊問程序終結前，被告撤銷協商合意或檢察官撤回協商
    聲請者；第二款被告協商之意思非出於自由意志者；第四款
    被告所犯之罪非第四百五十五條之二第一項所定得以協商判
    決者；第六款被告有其他較重之裁判上一罪之犯罪事實者；
    第七款法院認應諭知免刑或免訴、不受理者情形之一，及違
    反同條第二項「法院應於協商合意範圍內為判決；法院為協
    商判決所科之刑，以宣告緩刑或二年以下有期徒刑、拘役或
    罰金為限」之規定者外，檢察官與被告、辯護人均不得上訴
    。
六、如有前項得上訴之情形，得自收受宣示判決筆錄送達之日起
    10日內，向本院提出上訴書狀，上訴於第二審法院。
中    華    民    國   100    年    9     月    30    日
                  刑事第九庭      書記官      楊嘉惠
                                  法  官      王銘勇
以上筆錄正本係照原本作成。
中    華    民    國   100    年    9     月    30    日
                                  書記官      楊嘉惠
附錄本案論罪科刑法條：
毒品危害防制條例第10條：
施用第一級毒品者，處六月以上五年以下有期徒刑。
施用第二級毒品者，處三年以下有期徒刑。